臺灣高等法院高雄分院民事裁定　　　　　　　　　　　九十三年度破抗字第一三號
　　　抗　告　人　甲○○
抗告人因與相對人乙○○破產事件，對於民國九十三年十月二十九日臺灣高雄地方法
院九十三年度破字第三三號所為裁定提起抗告，本院裁定如下：
      主    文
抗告駁回。
抗告程序費用由抗告人負擔。
      理    由
一、本件抗告意旨略以：本件相對人尚有現金約新台幣（下同）六萬元，存放在朋友
    處，應足以清償財團費用後仍有餘額。另相對人所欠之稅款係罰鍰而非本稅，依
    稅捐稽徵法第六條及第四十九條之規定，該罰鍰之徵收並不優先於普通債權，爰
    求為廢棄原裁定，准宣告相對人破產云云。
二、按破產，對債務人不能清償債務者宣告之，破產法第五十七條定有明文。又法院
    就破產之聲請，依職權為必要之調查，倘債務人確係毫無財產可構成破產財團，
    或債務人之財產不敷清償破產財團之費用及財團之債務，無從依破產程序清理其
    債務時，得以無宣告破產之實益，裁定駁回聲請（最高法院八十六年度台抗字第
    四七九號裁定參照）。本件抗告人聲請宣告相對人破產，固據提出本票、支付命
    令確定證明書、土地登記謄本、歸戶財產查詢清單等為證。惟查，相對人名下僅
    有坐落高雄縣橋頭鄉○○○段第一三二五地號土地一筆面積二０三五平方公尺，
    該筆土地公告現值每平方公尺為三千元，則該筆土地價值為六百十萬五千元（3,
    000x2,035=6,105,000），此有土地登記謄本及稅務電子閘門財產所得調件明細
    表可參（原審卷第六、二一頁）。又查抗告人所有前開土地，已設定最高限額抵
    押權金額三百萬元予高雄縣橋頭鄉農會而尚欠債權金額為一百萬元；設定扺押權
    一千五百萬元予凌文章而尚欠本金一千五百萬元，有土地他項權利、高雄縣橋頭
    鄉農會九十三年十月六日橋鄉農信字第七０一號函及凌文章陳報狀可稽（原審卷
    第六、七、三四、四一頁）。上開計一千六百萬元債權，依破產法第一百零八條
    規定即屬有別除權之債權，債權人得不受破產程序而行使其權利，是前開相對人
    土地之財產價值六百十萬五千元，顯不足清償上開得優先受償之有別除權之抵押
    債權一千六百萬元，自無剩餘財產以清償財團費用及財團債務，抗告人於抗告狀
    陳稱：相對人尚有現金約六萬元及所欠罰鍰二百九十九萬二千零八十五元並不能
    優先於普通債權清償云云，縱令屬實，惟揆諸首揭說明，本件仍無宣告破產之實
    益，原法院駁回抗告人破產之聲請，並無不合，抗告意旨求予廢棄，為無理由，
    應予駁回。
三、據上論結，本件抗告為無理由，依破產法第五條，民事訴訟法第四百九十五條之
    一第一項、第四百四十九條第一項、第九十五條、第七十八條，裁定如主文。
中　　　華　　　民　　　國　　九十三　　年　　十二　　月　　　二十　　　日
                                        民事第五庭
                                            審判長法  官   蔡明宛
                                                  法  官   林健彥
                                                  法  官   曾錦昌
正本係照原本作成。
如不服本裁定應於送達後十日內向本院提出再抗告狀，並繳納再抗告費新臺幣一千元
。再為抗告應以適用法規顯有錯誤為理由，並經本院之許可，該許可以原裁定所涉及
之法律見解具有原則上之重要性者為限，並委任律師為代理人。
抗告人之配偶、三親等內之血親、二親等內之姻親，或抗告人為法人、中央或地方機
關時，其所屬專任人員具有律師資格並經法院認適當者，亦得為第三審代理人。抗告
人或其法定代理人具有律師資格者及前項情形，應於提起抗告或委任時釋明之。
                                                  書記官  王婉蓉
中　　　華　　　民　　　國　　九十三　　年　　十二　月　　　　二十　　　日
